臺灣板橋地方法院刑事判決　　　　　　 94年度訴緝字第125號
公　訴　人　臺灣板橋地方法院檢察署檢察官
被　　　告　甲○○
上列被告因毒品危害防制條例案件，經檢察官提起公訴（93年度
核退毒偵字第1238號），及移送併案審理（臺灣臺北地方法院檢
察署94年度毒偵字第2108號），被告於準備程序進行中就被訴事
實為有罪之陳述，經告知簡式審判程序之旨，並聽取當事人之意
見後，本院裁定由受命法官獨任進行簡式審判程序，並判決如下
：
    主  文
甲○○連續施用第一級毒品，累犯，處有期徒刑壹年。扣案之第
一級毒品海洛因（合計淨重零點貳公克）沒收銷燬之；裝載第
一級毒品海洛因之外包裝袋只、已使用之注射針筒壹支、止血
帶壹條、未使用之注射針筒壹支，均沒收。又連續施用第二級毒
品，累犯，處有期徒刑捌月。應執行有期徒刑壹年陸月。扣案之
第一級毒品海洛因（合計淨重零點貳公克）沒收銷燬之；裝載
第一級毒品海洛因之外包裝袋只、已使用之注射針筒壹支、止
血帶壹條、未使用之注射針筒壹支，均沒收。
    事  實
一、甲○○曾有恐嚇、贓物、違反槍砲彈藥刀械管制條例、違反
    麻醉藥品管理條例、違反公司法等多項前科紀錄。又曾因施
    用毒品，經臺灣臺北地方法院以87年度毒聲字第778 號裁定
    應送勒戒處所觀察、勒戒，經觀察、勒戒後，認有繼續施用
    毒品傾向，再經同法院以87年度毒聲字第942 號裁定應送戒
    治處所施以強制戒治，嗣經該法院以88年度毒聲字第532 號
    裁定停止戒治，再經同法院以88年度毒聲字第1511號裁定撤
    銷停止戒治，於民國89年1 月11日強制戒治期滿，經臺灣臺
    北地方法院檢察署檢察官於89年1 月18日以89年度戒毒偵字
    第28號為不起訴處分確定。復因施用毒品，經臺灣臺北地方
    法院以90年度毒聲字第1296號裁定令入戒治處所施以強制戒
    治（90年6 月10日執行強制戒治，於91年3 月26日停止戒治
    ，指揮書執行完畢日期為91年6 月9 日，羈押折抵38日），
    並經同法院以90年度訴字第1181號判處有期徒刑10月，於93
    年4 月6 日縮刑期滿執行完畢。詎其仍未戒除毒癮，竟於強
    制戒治執行完畢釋放後，5 年內另分別基於施用第一級毒品
    海洛因（以下簡稱海洛因）及施用第二級毒品安非他命（以
    下簡稱安非他命）之概括犯意，自93年6 月15日起至94年6
    月20日止，先後多次在臺北縣板橋市○○街53號4 樓等地，
    以將海洛因稀釋後，再以針筒注射入體內之方式施用海洛因
    ，平均每天施用2 次。並自93年8 月15日起至同年11月12日
    止，先後多次在上址，以將安非他命放置在錫箔紙上，在其
    下以火燒烤，使生煙霧，再以口鼻吸其煙氣之方式施用安非
    他命，平均1 個月施用1 次。嗣分別於93年6 月19日下午3
    時30分許，為警在臺北縣板橋市○○路216 巷30號前查獲，
    並扣得其所有之海洛因1 包（驗餘淨重0.11公克），採尿驗
    悉。於同年8 月18日晚間9 時30分許，為警在臺北縣板橋市
    ○○路216 巷32號1 樓查獲，並扣得其所有之海洛因1 包（
    驗餘淨重0.08公克）、已使用過之注射針筒1 支、止血帶1
    條、預備施用海洛因所用之注射針筒1 支，亦採尿驗悉。於
    93年11月13日上午9 時40分許，為警在臺北市○○區○○街
    與康定路口查獲，並扣得其所有之海洛因1 包（驗餘淨重
    0.04公克）。
二、案經臺北縣政府警察局海山分局報告臺灣板橋地方法院檢察
    署檢察官偵查起訴，暨臺北市政府警察局萬華分局移送臺灣
    臺北地方法院檢察署移送併案審理。
    理  由
一、上揭事實，業據被告甲○○於本院審理中坦承不諱，且其於
    93年6 月19日為警查獲後所採集之尿液，經送往臺灣尖端先
    進生技醫藥股份有限公司以EIA 酵素免疫分析法初步檢驗，
    以GC/MS 氣相層析質譜儀確認檢驗結果，認有嗎啡陽性反應
    ，有該公司93年6 月28日濫用藥物檢驗報告、臺北市政府警
    察局萬華分局煙毒、麻藥案件尿液委驗單各乙紙在卷可稽；
    其於同年8 月18日為警查獲後所採集之尿液，經送往臺灣檢
    驗科技股份有限公司以EIA 酵素免疫分析法初步檢驗，以
    GC/MS 氣相層析質譜儀確認檢驗結果，有安非他命類及鴉片
    類陽性反應，有該公司93年9 月1 日濫用藥物尿液檢驗報告
    乙紙附卷可稽；其於同年11月13日為警查獲後所採集之尿液
    ，經送往臺灣尖端先進生技醫藥股份有限公司以EIA 酵素免
    疫分析法初步檢驗，以GC/MS 氣相層析質譜儀確認檢驗結果
    ，認有甲基安非他命、嗎啡、可待因陽性反應，有該公司93
    年11月19日濫用藥物檢驗報告、臺北市政府警察局萬華分局
    煙毒、麻藥案件尿液委驗單各乙紙在卷可憑。且為警分別於
    93年6 月19日、同年8 月18日、同年11月13日查獲之白粉各
    1 包，經送往法務部調查局以化學呈色法、氣相層析質譜儀
    分析法鑑定結果，均認含海洛因成分，分別淨重0.11公克、
    0.08公克及0.04公克，有該局調科壹字第060008549 號、第
    000000000 號、第000000000 號鑑定通知書各乙紙附卷可佐
    。此外並有93年6 月19日查獲之毒品照片1 幀、同年8 月18
    日扣案物品照片5 幀、同年11月13日查獲毒品之照片1 幀等
    件在卷可考，足徵被告自白與事實相符，被告施用第一級、
    第二級毒品犯行應堪認定。又被告曾因施用毒品案件，經臺
    灣臺北地方法院以87年度毒聲字第778 號裁定應送勒戒處所
    觀察、勒戒，經觀察、勒戒後，認有繼續施用毒品傾向，再
    經同法院以87年度毒聲字第942 號裁定應送戒治處所施以強
    制戒治，嗣經該法院以88年度毒聲字第532 號裁定停止戒治
    ，再經同法院以88年度毒聲字第1511號裁定撤銷停止戒治，
    於89年1 月11日強制戒治期滿，經臺灣臺北地方法院檢察署
    檢察官於89年1 月18日以89年度戒毒偵字第28號為不起訴處
    分確定。復因施用毒品，經臺灣臺北地方法院以90年度毒聲
    字第1296號裁定令入戒治處所施以強制戒治（90年6 月10
    日執行強制戒治，於91年3 月26日停止戒治，指揮書執行完
    畢日期為91年6 月9 日，羈押折抵38日），有臺灣高等法院
    被告全國前案紀錄表、臺灣臺北地方法院檢察署檢察官89
    年度戒毒偵字第28號不起訴處分書、臺灣臺北地方法院90年
    度訴字第1181號判決書各乙紙附卷足憑。足徵被告經強制戒
    治執行完畢釋放後，5 年以內再犯施用毒品危害防制條例第
    10條之罪。本件事證明確，被告犯行洵堪認定。
二、查海洛因、安非他命分別為毒品危害防制條例第2 條第2 項
    第1 款、第2 款明定之第一級、第二級毒品，均不得持有、
    施用及販賣。核被告施用海洛因之所為係犯毒品危害防制條
    例第10條第1 項之罪。其施用安非他命之所為，係犯同條第
    2 項之罪。其施用海洛因前後持有海洛因及施用安非他命前
    持有安非他命之低度行為應為施用之高度行為所吸收，均不
    另論罪。被告先後多次施用海洛因犯行，時間緊接，方法相
    同，觸犯構成要件相同之罪名，顯係基於概括犯意為之，應
    依連續犯規定論以一罪，並依法加重其刑。其所犯上開2 罪
    ，犯意各別，行為不同，應予分論併罰。又被告曾因施用毒
    品，經臺灣臺北地方法院以90年度毒聲字第1296號裁定令入
    戒治處所施以強制戒治（90年6 月10日執行強制戒治，於91
    年3 月26日停止戒治，指揮書執行完畢日期為91年6 月9 日
    ，羈押折抵38日），並經同法院以90年度訴字第1181號判處
    有期徒刑10月，於93年4 月6 日縮刑期滿執行完畢，有前開
    臺灣高等法院被告全國前案紀錄表乙紙附卷可參，其受有期
    徒刑之執行完畢，5 年以內再犯有期徒刑以上之本罪，為累
    犯，均應遞加重其刑。公訴人雖僅就被告於93年8 月18日晚
    間9 時30分許為警採尿前26、96小時內某時許，在不詳地點
    ，施用海洛因及安非他命犯行提起公訴，然檢察官就犯罪事
    實一部起訴者，其效力及於全部，本件被告其餘施用海洛因
    犯行，與前揭論罪科刑部分，有連續犯裁判上一罪關係，已
    如前述，本院自應就屬於裁判上一罪之前開部分一併加以裁
    判。爰審酌施用海洛因後，有短暫興奮及欣快感，而隨之而
    來卻會陷入困倦狀態，長期使用會產生耐藥性及心理、生理
    依賴性，即需增加劑量始可達到主觀相同效果，一旦停止使
    用，除產生戒斷反應外，易伴有心理之渴藥性，導致施用者
    無法控制自身行為。而安非他命為中樞神經興奮劑，使用者
    於初用時會有提神、振奮、欣快感、自信、滿足感等效果，
    但多次使用後，前述感覺會逐漸縮短或消失，不用時會感覺
    無力、沮喪、情緒低落而致使用量及頻次日漸增加，長期使
    用會造成如妄想型精神分裂症之安非他命精神病，症狀包括
    猜忌、多疑、妄想、情緒不穩、易怒、視幻覺、聽幻覺、觸
    幻覺、強迫或重覆性的行為及睡眠障礙等，也常伴有自殘、
    暴力攻擊行為，施用海洛因及安非他命分別對身心產生的危
    害，被告業經觀察、勒戒及強制戒治卻仍無法戒除施用毒品
    之惡習，復為本件施用海洛因及安非他命犯行，顯見戒除毒
    癮之意志薄弱，兼衡其犯罪之動機、目的、手段、品行、施
    用次數，坦承犯行之犯罪後態度等一切情狀，分別量處如主
    文所示之刑，並定其應執行之刑，以玆儆懲。
三、扣案之海洛因（分別淨重0.11公克、0.08公克及0.04公克，
    合計淨重0.23公克）為查獲之第一級毒品，應依毒品危害防
    制條例第18條第1 項前段沒收銷燬之。裝載海洛因之外包裝
    袋3 只、已使用之注射針筒1 支、止血帶1 條、未使用之注
    射針筒1 支，為被告所有供其施用海洛因所用或預備所用之
    物之事實，業據被告供承不諱，爰均依刑法第38條第1 項第
    2 款宣告沒收。
據上論斷，應依刑事訴訟法第273 條之1 第1 項、第299 條第1
項前段，毒品危害防制條例第10條第1 項、第2 項、第18條第1
項前段，刑法第11條前段、第56條、第47條、第51條第5 款、第
38條第1 項第2 款，判決如主文。
本案經檢察官許智評到庭執行職務。
中　　華　　民　　國　　94　　年　　8 　　月　　12　　日
                  刑事第十三庭  法　官    張宏節
上列正本與原本無異。
如不服本判決應於送達後10日內向本院提出上訴狀。
                                書記官    鄧順生
中　　華　　民　　國　　94　　年　　8 　　月　　12　　日
附錄本案論罪科刑法條全文：
毒品危害防制條例第10條
施用第一級毒品者，處 6 月以上 5 年以下有期徒刑。
施用第二級毒品者，處 3 年以下有期徒刑。
